臺灣高等法院臺南分院刑事裁定　　　　　　　　九十一年度抗字第三○五號　　Ｃ
　　　抗　告　人
　　　即　被　告　甲　○　○
　　　選任辯護人　乙　○　○
右列抗告人因聲請羈押案件，不服中華民國九十一年十月四日臺灣臺南地方法院裁定
（九十一年度重訴字第二○號），提起抗告，本院裁定如左：
      主      文
抗告駁回。
      理      由
一、抗告意旨略以：原裁定以被告有事實足認為有湮滅、偽造、變造證據或勾串共犯
    或證人之虞，而依刑事訴訟法第一百零一條第一項第二款規定諭令羈押，並禁止
    接見通信。惟查：(一)公訴意旨雖認被告係擔任犯罪集團犯罪活動之籌劃，惟此並
    無積極證據足堪為如此認定，況且被告於九十年七月間即赴英國留學，復為公訴
    人所認定，則被告又如何能擔任犯罪集團之籌劃者？(二)被告自九十一年六月六日
    第一次偵訊後，即遭諭令羈押禁見迄今，於此四個月期間，就被告涉嫌之犯罪事
    實，業經檢察官多次詢問相關證人、共犯，而相關證物復已扣押在案，被告又如
    何能湮滅、偽造、變造證據或勾串共犯或證人？況且本案既已經公訴人起訴，顯
    然公訴人應認為調查已然完備，又何虞被告會湮滅、偽造、變造證據或勾串共犯
    或證人。(三)再者，被告於英國之學業已因九十一年六月六日遭逢羈押禁見而告中
    斷，亟待被告停止羈押後聯繫保留學籍，方能使被告之學業不致功虧一簣，敬請
    詳加考量羈押之處分對被告是否有必要性。綜上，應認為本案並無事實足認被告
    有湮滅、偽造、變造證據或勾串共犯或證人之虞，原審法院率為羈押處分，應有
    未當，爰聲請撤銷原裁定。
二、按原裁定於九十一年十月四日訊問被告後，認被告涉嫌強制罪、恐嚇危害公安、
    恐嚇取財及擄人勒贖等罪嫌重大，且有湮滅證據及勾串共犯或證人之虞，予以羈
    押，並禁止接見通信，其筆錄己載明羈押所依據之事實，而被告甲○○涉嫌與被
    告王伯群於九十一年二月間，預備共謀對仁愛眼鏡公司負責人林文欽為擄人勒贖
    ，及於九十年初涉嫌與被告黃水龍、葉柏東共同媒介大陸女子來臺賣淫營利，另
    與本案其餘被告共同涉有對嘟嘟龍電子遊藝場為恐嚇取財、盜刷信用卡、組織犯
    罪等犯行，其所為陳述，均與同案被告多人之說法不一致，顯有串證之虞；另法
    院依據刑事訴訟法第一百零一條第一項所定之要件，經認定必要後予以羈押時，
    當須按照訴訟進行之程度及其他一切情事，於符合羈押要件下，予以斟酌認定，
    抗告意旨認被告於外國尚有學業亟待繼續，當非本件羈押審查所應斟酌之要件；
    又法院因發見真實之必要，得依職權調查證據，但於公平正義之維護，法院應依
    職權調查之，同法第一百六十三條第二項亦有明文，是公訴人調查完備與否，仍
    無礙法院依職權調查本案相關證據，更無礙法院認定被告是否應於審判中予以羈
    押；另抗告意旨所稱被告於九十年七月間即赴英國留學，如何能擔任犯罪集團之
    籌劃者乙節，已涉及本件犯罪事實之實質審理，自非上訴審法院對羈押適法性當
    否所應審查之範圍。是原審認應予羈押隔離以防串證，而對被告予以羈押，並禁
    止接見通信，經核並無不合，抗告意旨以前開所云為由，指摘原裁定不當，為無
    理由，應予駁回。
據上論斷，應依刑事訴訟法第四百十二條，裁定如主文。
中    華    民    國      九十一      年      十      月      二十三    日
                                  臺灣高等法院臺南分院刑事第六庭
                                      審判長法官  楊    明    章
                                            法官  戴    勝    利
                                            法官  顏    基    典
右正本證明與原本無異。
不得再抗告。
                                      法院書記官  呂    嘉    文
中    華    民    國      九十一      年      十      月      二十四    日
